【裁判字號】    89,易,4412
【裁判日期】    891115
【裁判案由】    違反著作權法
【裁判全文】
臺灣高雄地方法院刑事判決                        八十九年度易字第四四一二號
    公  訴  人  臺灣高雄地方法院檢察署檢察官
    被      告  甲○○
右列被告因違反著作權案件，經檢察官提起公訴（八十九年度偵字第二一一００號）
，本院判決如左：
        主  文
甲○○以明知為侵害著作權之物，意圖散布而陳列之方法侵害他人之著作權，處有期
徒刑月，如易科罰金，以佰元折算壹日，緩刑貳年。扣案如附表所示盜版音樂光
碟片貳佰柒拾片沒收。
        事  實
一、甲○○明知於民國八十九年九月十六日，在高雄市中正文化中心側門前，以每片
    音樂光碟片新台幣（下同）七十元之價格，購自不詳年籍「李國」之男子之如附
    表所示音樂光碟片一批，其內有非法重製屬滾石國際音樂股份有限公司、華納國
    際音樂股份有限公司、上華國際企業股份有限公司、福茂唱片音樂股份有限公司
    、科藝百代股份有限公司、博德曼股份有限公司、豐華唱片股份有限公司、新力
    哥倫比亞音樂股份有限公司、環球國際唱片股份有限公司、魔岩唱片股份有限公
    司、艾迴股份有限公司音樂著作之盜版品，係侵害他人著作權之物，竟意圖散布
    ，於翌日（九月十七日）晚間，將之陳列在高雄市○○區○○路鼎泰夜市攤位上
    ，欲以每片盜版音樂光碟片一百元之價格出售與不特定人牟利，而侵害他人之著
    作財產權。嗣於八十九年九月十七日二十時三十五分許，在前開夜市內當場為警
    查獲，並扣得如附表所示之盜版音樂光碟片二百七十片。
二、案經滾石國際音樂股份有限公司、華納國際音樂股份有限公司、上華國際企業股
    份有限公司、福茂唱片音樂股份有限公司、科藝百代股份有限公司、博德曼股份
    有限公司、豐華唱片股份有限公司、新力哥倫比亞音樂股份有限公司、環球國際
    唱片股份有限公司、魔岩唱片股份有限公司、艾迴股份有限公司訴由內政部警政
    署保安警察第二總隊第五大隊第一中隊移送台灣高雄地方法院檢察署檢察官偵查
    起訴。
        理  由
一、訊據被告甲○○固坦承於前揭時地購入如附表所示盜版音樂光碟片，並意圖出售
    予不特定人而陳列，惟矢口否認有違反著作權法犯行，辯稱：「伊不知是盜版的
    」云云；惟查，右揭事實，業據告訴人滾石國際音樂股份有限公司、華納國際音
    樂股份有限公司、上華國際企業股份有限公司、福茂唱片音樂股份有限公司、科
    藝百代股份有限公司、博德曼股份有限公司、豐華唱片股份有限公司、新力哥倫
    比亞音樂股份有限公司、環球國際唱片股份有限公司、魔岩唱片股份有限公司、
    艾迴股份有限公司代理人乙○○於警訊時指述綦詳，且如附表所示新發行、銷售
    佳之合法音樂光碟片，每片市售價格約三百元，此為合法音樂光碟片消費市場之
    常態，衡情被告豈能以七十元之低價購得合法之音樂光碟片，足認被告前開辯解
    為圖卸刑責之詞，不足採信；此外復有如附表所示盜版音樂光碟片二百七十片扣
    案可資佐證，是本件事證已明，被告犯行洵堪認定。
二、核被告所為，係違反著作權法第八十七條第二款規定，而觸犯同法第九十三條第
    三款以明知為侵害著作權之物，意圖散布而陳列之方法侵害他人之著作權罪。被
    告以一陳列之行為，同時侵害告訴人等公司音樂著作權，為想像競合犯。爰審酌
    被告為一己私利，不知對他人之智慧財產權予以尊重，與國際社會保護智慧財產
    權之潮流相違背，犯後復飾詞卸責，本應予重罰，惟其前未曾受有期徒刑以上刑
    之宣告，此有台灣高等法院被告全國前案紀錄表、臺灣高雄地方法院檢察署刑案
    資料查註紀錄表附卷可參，素行尚稱良好，又尚未販出，對告訴人等所造成之損
    害應屬非鉅等一切情狀，量處如主文所示之刑，並知易科罰金之折算標準。又被
    告前未曾受有期徒刑以上刑之宣告，已如前述，其因貪圖小利，一時失慮，致觸
    犯刑章，經此偵、審程序，當知警惕，諒無再犯之虞，本院認所宣告之刑以暫不
    執行為適當，爰併諭知緩刑二年，以啟自新。扣案如附表所示盜版音樂光碟片二
    百七十片，為被告所有，業經被告供明在卷，且為供犯罪所用之物，應依刑法第
    三十八條第一項第二款規定，宣告沒收。
據上論斷，應依刑事訴訟法第二百九十九條第一項前段，著作權法第九十三條第三款
、第八十七條第二款，刑法第十一條前段、第五十五條、第四十一條、第七十四條第
一款、第三十八條第一項第二款，罰金罰鍰提高標準條例第二條，判決如主文。
中      華      民      國    八十九    年     十一     月     十五     日
                                      臺灣高雄地方法院刑事第一庭
                                          法  官  曾  逸  誠
右正本證明與原本無異。
如不服本判決，應於判決送達後十日內，向本院提出上訴狀。
                                         書記官    許玉城
中    華    民    國      八十九      年      十一      月      十六      日
附錄本案論罪科法條：
著作權法第九十三條第三款：
有左列情形之一者，處二年以下有期徒刑，得併科新臺幣十萬元以下罰金：
三、以第八十七條各款方法之一侵害他人之著作權者。
著作權法第八十七條第二款：
有下列情形之一者，除本法另有規定外，視為侵害著作權或製版權：
二、明知為侵害著作權或製版權之物，而散布或意圖散布而陳列或持有或意圖營利而
    交付者。


司法院資訊處製作；財團法人民間司法改革基金會備份。
